臺灣高等法院民事判決　　　　　　　　　　　九十二年度上易字第一二五九號
　　上　訴　人　兆匯科技有限公司
　　法定代理人　甲○○
　　上　訴　人　甲○○
　　　　　　　　金鐵道機械有限公司
　　法定代理人　林坤祥
　　右三人共同
　　訴訟代理人　林軍道
　　被　上訴人　乙○○
　　訴訟代理人　藺超群律師
右當事人間遷讓房屋等事件，上訴人對於中華民國九十二年十月二日臺灣板橋地方法
院九十二年度訴字第一０四號第一審判決，提起上訴，請求就假執行部分，先為辯論
、裁判，本院於九十三年四月二十七日言詞辯論終結，判決如下：
    主      文
原判決主文關於假執行之宣告廢棄。
原判決主文第一項所命之給付，被上訴人以新台幣貳拾伍萬伍千參佰元為上訴人供擔
保後，得假執行；但上訴人於假執行程序實施前以新台幣柒拾陸萬伍仟捌佰壹拾柒元
為被上訴人預供擔保，准免為假執行。
    事      實
甲、上訴人方面；
壹、聲明：原判決關於假執行部分廢棄；如仍宣告假執行，上訴人願供擔保，請求免
    為為假執行。
貳、陳述略以：
一、本件依原審三重簡易庭八十八年七月十二日重簡讓字第六七一號函，委託臺灣不
    動產鑑定有限公司鑑定所出具之「鑑定報告書」計算，原判審判決主文第一項房
    屋（面積三六二點六四平方公尺），其「訴訟標的價額」應為新臺幣七六五、八
    一五點九０元。並非僅有四十五萬元而已，原審判決關於訴訟標的價額之核定顯
    有偏頗。
二、況自「租賃權」觀察，原租賃契約定有「三年」存續期間，其租金總額為新臺幣
    二、三０四、０００元。
三、本件「訴訟標的價額」顯已超過五十萬元，原審法院自無依職權宣告假執行之餘
    地。為此乃依法聲請　鈞院將原判決關於假執行部分廢棄，廢棄部分請依民事訴
    訟法第三百九十條第二項規定，命原告（被上訴人）供擔保後，得為假執行。上
    訴人原供擔保免為假執行
乙、被上訴人方面：
壹、聲明：
一、上訴駁回。
二、如受不利判決，願供擔保聲請宣告假執行。
貳、陳述略以：
一、本件系爭訴訟標的價額係經　台灣板橋地方法院三重簡易庭函請台灣不動產鑑定
    有限公司鑑定後，予以核定，上訴人並未抗告，該訴訟標的價額之認定，應已確
    定。
    理      由
一、本院依上訴人之聲請就本院九十二年度上易字第一二五九號事件關於假執行之上
    訴，先為辯論及裁判。被上訴人於言詞辯論期日到場並為辯論，則本院本於兩造
    之辯論，就假執行部分為判決，並無不合，先予敘明。
二、本件原判決命上訴人兆匯科技有限公司、甲○○、金鐵道機械有限公司應將門牌
    號碼台北縣三重市○○街八四巷一五號原判決附圖所示斜線部分面積三六二．六
    四平方公尺之房屋（下稱系爭房屋）遷讓返還被上訴人，並認系爭房屋核定之訴
    訟標的價額為四十五萬元，未逾五十萬元，依民事訴訟法第三百八十九條第二項
    、第一項第五款規定，依職權宣告假執行。
三、
１、按所命給付之金額或價額未逾五十萬元之判決，法院應依職權宣告假執行，民事
    訴訟法第三百八十九條第一項第五款固定有明文。又前項價額準用關於計算訴訟
    標的價額之規定，同條第二項亦定有明文。
２、經查原判決認系爭房屋訴訟標的價額為四十五萬元，係以原法院三重簡易庭八十
    八年度重簡讓字第六七一號案函請台灣不動產鑑定有限公司於八十八年七月十九
    日所為鑑定報告書為據。惟查該鑑定報告書勘估標的物建物總面積為二一三．０
    九平方公尺，總額四十五萬元（見原審九十年重簡字第一一七五號卷第二七頁）
    。而原審判決主文第一項所命上訴人遷讓之系爭建物面積為三六二．六四平方公
    尺，二者面積並不相符，原法院逕以上開鑑定報告書勘估總價四十五萬元，認系
    爭房屋訴訟標的價額為四十五萬元，即有未當。以台灣不動產鑑定有限公司所為
    勘估內容即面積二一三．０九平方公尺，總價四十五萬元之比值，換算系爭房屋
    面積三六二．六四平方公尺，其總價應為七十六萬五千八百一十七元（362.64/2
    13.09*450000 =765817），是系爭房屋訴訟標的價額應已逾五十萬元，法院即不
    得依職權宣告假執行。原法院依職權宣告假執行即非正當。上訴人提起上訴，指
    摘原判決依職權宣告假執行不當，為有理由，爰由本院將原判決假執行之宣告部
    分廢棄。另被上訴人聲請願供擔保請准宣告假執行，上訴人亦陳明願供擔保，請
    求免為假執行，核無不合，爰分別酌定如主文所示之擔保金額，准許之。又本件
    係就假執行部分先為辯論、裁判，並非本案終局裁判，是被上訴人主張本件訴訟
    標的價額未逾一百五十萬元，殊無為假執行宣告必要云云，尚非有理。
四、據上論斷，本件假執行之上訴為有理由，爰依民事訴訟法第四百五十五條、第四
    百五十條、第四百六十三條、第三百九十條第二項、第三百九十二條，判決如主
    文。
中　　　華　　　民　　　國　　九十三　　年　　　五　　　月　　四    　　日
　　　　　　　　　　　　　　　　民事第十庭
　　　　　　　　　　　　　　　　　　審判長法　官　吳  景  源
　　　　　　　　　　　　　　　　　　　　　法　官　連  正  義
                                          法　官　滕  允  潔
右正本係照原本作成。
不得上訴。
中　　　華　　　民　　　國　　九十三　　年　　　四　　　月　　　五　　　日
　　　　　　　　　　　　　　　　　　　　　書記官　黃  麗  玲
